臺灣臺中地方法院民事裁定　　　　　　100年度司護字第282號
聲　請　人　臺中市政府
法定代理人　胡志強
受　安置人　F602　真實姓.
法定代理人　F602F 真實.
上列當事人聲請延長安置事件，本院裁定如下：
    主  文
准將受安置人F602自民國一○○年十二月二十八日起，延長安置
個月。
聲請程序費用由聲請人負擔。
    理  由
一、本件聲請意旨略以：受安置人F602係12歲以上未滿18歲之少
    年（依兒童及少年福利與權益保障法第69條規定『不得揭露
    足以識別兒童及少年身分之資訊』，真實姓名、年籍、住所
    詳卷對照表），其日前因不滿父親即法定代理人F602F多次
    拿其中低兒童及少年生活扶助金買酒飲用，而未用於家用，
    受安置人遂將其郵局金融卡藏匿，卻引發其父不滿情緒，於
    民國100年9月24日19時許，受安置人之父酒後便持釣竿毆打
    受安置人，致其受有背部多處瘀挫傷、左上肢多處瘀挫傷等
    傷害；因受安置人之父明顯有對受安置人施暴，並出言恫稱
    若受安置人回家，就要打死受安置人等語，造成受安置人身
    心受創，如未即時提供受安置人適當安置場所，受安置人恐
    有繼續受害之虞，將有礙受安置人身心健全發展，為維護受
    安置人之生命安全，聲請人業於100年9月25日依兒童及少年
    福利與權益保障法第56條、第57條第1項之規定，緊急安置
    受安置人，並通知其法定代理人。嗣因安置原因尚未消滅，
    業經鈞院以100年度司護字第219號裁定准予將受安置人自
    100年9月28日起繼續安置3個月。現因受安置人不願意返家
    ，受安置人之父亦拒絕讓受安置人返家，且保護安置期間將
    屆3個月，若不延長安置，實不足保護少年之安全，為提供
    受安置人較為安全、關愛之生活環境，爰依同法第57條第2
    項規定，聲請准予裁定將受安置人延長安置3個月等語。並
    提出臺中市家庭暴力及性侵害防治中心社工員個案訪視處理
    建議表、鈞院100年度司護字第219號民事裁定影本、全戶戶
    籍資料影本等為證。
二、按兒童及少年有下列各款情形之一，非立即給予保護、安置
    或為其他處置，其生命、身體或自由有立即之危險或有危險
    之虞者，直轄市、縣（市）主管機關應予緊急保護、安置或
    為其他必要之處置：（一）兒童及少年未受適當之養育或照
    顧。（二）兒童及少年有立即接受診治之必要，而未就醫者
    。（三）兒童及少年遭遺棄、身心虐待、買賣、質押，被強
    迫或引誘從事不正當之行為或工作者。（四）兒童及少年遭
    受其他迫害，非立即安置難以有效保護者；直轄市、縣（市
    ）主管機關依前條規定緊急安置時，應即通知當地地方法院
    及警察機關，並通知兒童及少年之父母、監護人。但其無父
    母、監護人或通知顯有困難時，得不通知之。緊急安置不得
    超過72小時，非72小時以上之安置不足以保護兒童及少年者
    ，得聲請法院裁定繼續安置。繼續安置以3 個月為限，必要
    時，得聲請法院裁定延長之，兒童及少年福利與權益保障法
    第56條第1項、第57條第1、2項定有明文。
三、經查：聲請人主張之事實，業據其提出與所述情節相符之前
    揭書證在卷可憑，堪信為真實，顯見受安置人未受適當之養
    育及照顧。另徵之前揭個案訪視處理建議表所示略以：社工
    員多次與案父（即F602F）聯繫，案父皆是抱怨案主（即F60
    2）脾氣火爆，對於案父與其同居人不禮貌，且認為案主會
    有不受教之情形，都是因為之前案主被社會局安置所致，導
    致案父無力管教變壞的案主，至於案父何以施暴與如何管教
    案主，案父皆不願回應，僅表示不想與社工員說太多，都是
    社會局的錯，案父也表示不願意再讓案主返家；社工員最後
    一次於100年11月21日下午14時23分許致電案家，案父詢問
    社工員為何去電，並表示已經不要案主、不管案主的事，故
    沒什麼好談，隨即則將電話掛掉；社工員欲與案父商談案主
    後續之照顧事宜，也說明因其仍為案主之監護人，故仍會與
    其聯繫，豈料案父則強調不要案主，且有去問過律師，論及
    要將其監護權讓予案阿姨（即案母之妹）；案父拒絕談論案
    主的事情，僅表示不要將案主交由社會局照顧，屆時若將監
    護權轉給案阿姨，法院即會通知社會局將案主交還案阿姨，
    社工員釐清相關法定程序，案父立即打斷，並將電話掛掉，
    明顯拒絕會談；案母自與案父離婚後即獨立扶養案姊與案兄
    ，經與案姊電話聯繫，得知案母的精神狀況不佳，曾多次因
    精神不穩定，有自傷傷人之虞而遭強制送醫，且案母娘家親
    屬也鮮少聯繫往來，故案姊與案兄自小即需獨立自主，經濟
    狀況困窘；綜上所述，案父因違反兒少福利與權益保障法，
    並無法提供案主安全及適當照顧，案主不願意返家，案父也
    拒絕案主返家，為維護案主人身安全與基本權益，遂聲請准
    予裁定將案主延長安置3個月等語。揆之前情，本院審酌受
    安置人現階段不願返家，其父亦表示不願讓其返家，顯然無
    照顧受安置人之意願，為提供受安置人較為安全、關愛之生
    活教養環境，自應再繼續安置受安置人，妥予保護。從而，
    依前揭法條規定，聲請人所為之上開聲請，核無不合，應予
    准許。
四、依非訟事件法第21條第1項前段，裁定如主文。
中    華    民    國   100    年    12    月    26    日
                  家事法庭  司法事務官  蔡伊萍
以上正本係照原本作成。
如不服本件裁定，得於裁定書送達之翌日起10日內，以書狀敘述
理由，向本庭提起抗告。
中    華    民    國   100    年    12    月    26    日
                                書記官  江美琪